---
title: "Case Study_2"
author: "B. Kızılaslan"
date: "02/06/2021"
output: html_document
---

```{r setup, include=FALSE}
knitr::opts_chunk$set(echo = TRUE)
library(Lahman)
library(tidyverse)
```

# Sean 'Lahman' Baseball Database

Case Study_2 için **Lahman** paketi içerisinde yer alan `People`, `AwardsPlayers` ve `Salaries` veri setleri üzerinde çalışacaksınız. Veri setlerini inceleyiniz ve aşağıda yer alan sorular paralelinde hazırlanmış olan test sorularını yanıtlayınız.

```{r}
View(People)
```

Bu çalışmada ortak değişkenleri sizin tespit etmeniz gerekmektedir.


**Soru1.** AwardsPlayers veri setini incelediğinizde en çok ödül alan oyuncu kimdir? (People veri seti nameFirst ve nameLast değişkenleri ile yanıtlayınız.)

```{r}
t<-table(AwardsPlayers$playerID) %>% as.data.frame()
names(t)<-c("......","num.of.aw")
data1<-People %>% ....._join(t,by=......)   
data1 %>% filter(............) %>%   
  select(nameFirst,.......)

```

**Soru2.** People veri setinde yer alan weight ve height değişkenlerini kullanarak body mass index (BMI) hesaplayınız. BMI formülü ve değerlendirme tablosu aşağıda yer almaktadır.

$BMI=\frac{weight}{height^{2}}*703$

<br>

|BMI|Classification|
|:-:|:------------:|
|<18.5|Under weight|
|18.5-24.9|Normal weight|
|25-29.9|Over weight|
|30-34.9|Obesity class 1|
|35-39.9|Obesity class 2|
|40 or above|Obesity class 3|

<br>

Oyunculardan kaç tanesi normal weight kategorisine girmektedir?

```{r}
People %>% mutate(BMI=.......) %>% filter(..........) %>% ......
  
```

**Soru3.** Salaries ve AwardsPlayers veri setlerini inceleyiniz, en fazla ödül alan oyuncunun en yüksek maaşa sahip olduğu söylenebilir mi? 

```{r}
data2<-Salaries %>% ....._join(t,by=.......) 
which.max(data2$.....)==which.max(data2$......)
```


**Soru4.** En çok alınan ödül hangisidir?

```{r}

```

Sınavınız bitmiştir, 19:00 da ikinci derste görüşmek üzere!
