---
title: "Case Study_1"
author: "B. Kızılaslan"
date: "26/05/2021"
output: html_document
---

```{r setup, include=FALSE}
knitr::opts_chunk$set(warning = FALSE, message = FALSE)
library(corrr)
library(tidyverse)
library(nycflights13)
```

Süreniz 45 dakikadır, başarılar!

# NYC Flights 

2013 yılında NYC'den kalkan uçuşlar ile ilgili veri setlerini içeren **nycflights13** paketi ile çalışacağız. Veri seti `airlines, airports, flights, planes` ve `weather` verilerini içermektedir. (Veri setlerinin detayı için **nycflights13** paketini inceleyiniz.) 
Her bir veri setini `View()` komutu ile ayrı bir tablo olarak açıp detaylı inceleyiniz, süreci kavrayabilmeniz için veri setine hakim olmanız gerekmektedir.

```{r}
View(planes)  #ornegin
```

Veri setlerini dikkatle incelediğinizde farklı veri setlerinin ortak değişkenler içerdiğini göreceksiniz, bu sizin veri setlerini birbirine bağlayarak daha fazla veri üzerinden çalışmanızı sağlayacaktır.

Ortak değişkenler ve veri setleri için örnek olarak;

- planes ve flights veri setlerinde tailnum değişkeni

- flights ve weather veri setlerinde origin, year, month, day, hour değişkenleri

- flights ve airlines veri setlerinde carrier değişkeni


**Soru1.** Havada kalış süresi (air_time) en fazla olan uçak için üretim yılı (year), üretici (manufacturer) ve model (model) bilgisi nedir? **(Kodunuzda hata alıyorsanız year değişkenini verinizde kontrol ediniz!)**

```{r}

data1<- left_join(flights,planes,by=".....") 

data1 %>% filter(air_time==max(air_time,.....)) %>%
  select(....., manufacturer,....)
```

**Soru2.** Havada kalış süresi (air_time), sıcaklık (temp), rüzgar hızı (wind_speed) ve nem (humid) arasında ne tür bir ilişki vardır? İnceleyip yorumlayınız.

```{r}
data2<- left_join(weather,flights,by=c("origin","year",".....","day","hour"))
data2 %>% select(air_time,temp,......,humid) %>% 
correlate() 
```

**Soru3.** Her bir hava yolu şirketi (name) için ortalama ve ortanca gecikme süresilerini (dep_delay) inceleyip yorumlayınız. (erken varışları dikkate almayınız.)

```{r}
data3<- right_join(airlines,flights,by="carrier")
data3 %>% filter(.......) %>% na.omit() %>% group_by(name) %>% summarise(mean=mean(dep_delay),median=median(......))

```

**Soru4.** flights veri setinde yer alan gecikme süresi (dep_delay) değişkeni için 2013 yılı ortalama gecikme süresi kaçtır? (erken varışları dikkate almayınız.)


```{r}

```

Sınavınız bitmiştir, 19:00 da ikinci derste görüşmek üzere!
